臺灣士林地方法院民事判決　　　　　　　　　　　　　　九十三年度保險字第二號
　　原　　　告　富邦產物保險股份有限公司
　　法定代理人　乙○○
　　訴訟代理人　甲○○
　　被　　　告　丙○○
當事人間損害賠償事件，本院於九十三年四月十六日言詞辯論終結，判決如下：
    主    文
被告應給付原告新台幣柒拾萬元，及自民國九十三年四月六日起至清償日止，按年息
百分之五計算之利息。
訴訟費用由被告負擔。
本判決得假執行。
    事實及理由
一、原告起訴主張：被告丙○○於民國九十一年十二月十二日，酒後駕駛經訴外人野
    獅通運有限公司向原告富邦產物保險股份有限公司投保強制汽車責任險之車牌號
    碼Ａ二─九三一號營業大客車，行經台北縣淡金公路十八公里五百公尺處，過失
    撞及訴外人江道雄所駕駛車牌號碼ＣＥＺ｜○一九號重型機車，致江道雄受有重
    傷，被告肇事後經警實施酒精測試，吐氣酒精濃度達每公升達○‧四八毫克。江
    道雄則因該車禍術後四肢癱瘓，終身不能從事任何工作，屬強制汽車責任保險法
    給付標準表所列第一級殘廢。又江道雄所駕前開重型機車所投保之國泰世紀產物
    保險股份有限公司（以下簡稱：國泰世紀公司），已依約給付江道雄新台幣（下
    同）一百四十萬元，原告並依強制汽車責任保險法第三十四條第二項規定，將原
    告應負擔之金額七十萬元給付國泰世紀公司。因本件車禍係因被告酒醉駕車所致
    ，此依強制汽車責任保險法第二十七條規定，原告得於給付範圍內向被告求償，
    爰訴請被告給付原告七十萬元及法定遲延利息。並聲明：如主文所示。
二、被告於本院言詞辯論期日，當庭表明：同意原告請求（本院九十三年四月十六日
    言詞辯論筆錄）。
三、原告主張之事實，業據其提出交通事故證明單、汽車理賠申請書、汽車行照、駕
    駛執照、國泰世紀公司理賠申請書、醫師診斷證明、賠付明細（均影本）等件為
    證，復經本院依職權調取本院九十二年度交簡上字第五三號刑事判決核閱無訛，
    且為被告所不爭執，自堪信為真實。
四、按被保險汽車發生汽車交通事故，加害人有酒醉駕車之情事者，保險人仍應依強
    制汽車責任保險法規定給付保險金，但得在給付金額範圍內，向加害人求償，強
    制汽車責任保險法第二十七條第一款定有明文。次按汽車交通事故係由數汽車所
    共生或涉及數汽車者，肇事汽車全部為被保險汽車者，受害人或受益人得在強制
    汽車責任保險法規定之保險金額範圍內，請求各被保險汽車之保險人連帶給付保
    險金，且前開被保險汽車之保險人間，按其所承保之肇事汽車數量比例，負分擔
    之責，亦同法第三十四條第一項第一款、第二項所明定。又按當事人於言詞辯論
    時為訴訟標的之捨棄或認諾者，應本於其捨棄或認諾為該當事人敗訴之判決，民
    事訴訟法第三百八十四條定有明文。本件被告既於言詞辯論時認諾原告本於強制
    汽車責任保險法第二十七條第一款規定所為如訴之聲明之請求，依上開法條規定
    ，自應本於其認諾為被告敗訴之判決。
五、從而，原告本於右揭原因事實，依強制汽車責任保險法第二十七條第一款規定，
    請求被告給付七十萬元，及自起訴狀繕本送達翌日即九十三年四月六日起，至清
    償日止，按法定利率即週年利率百分之五計算之利息，為有理由，應予准許。
六、本件係本於被告認諾所為之判決，依民事訴訟法第三百八十九條第一項第一款規
    定，應依職權宣告本判決得假執行。
七、據上論結，本件原告之訴為有理由，依民事訴訟法第七十八條、第三百八十九條
    第一項第一款，判決如主文。
中　　　華　　　民　　　國　　九十三　　年　　　四　  　月　　三十  　　日
                                        臺灣士林地方法院民事第二庭
                                            法      官  王本源
右為正本係照原本作成。
如對本判決上訴須於判決送達後廿日內向本院提出上訴狀。
中　　　華　　　民　　　國　　九十三　　年　　　五　　月　　   三　   　日
                                            法院書記官  戴顯澄
